【裁判字號】    95,交易,55
【裁判日期】    950331
【裁判案由】    過失傷害
【裁判全文】
臺灣臺中地方法院刑事判決              95年度交易字第55號
公  訴  人  臺灣臺中地方法院檢察署檢察官
被      告  戊○○
上列被告因過失傷害案件，經檢察官提起公訴（九十四年度偵字
第二○四四三號），被告於本院準備程序就被訴事實為有罪之陳
述，本院合議庭裁定改行簡式審判程序，判決如下：
    主    文
戊○○從事業務之人，因業務上之過失傷害人，處有期徒刑肆月
，如易科罰金，以佰元折算壹日。
    犯罪事實
一、戊○○以駕駛計程車為業，為從事駕駛業務之人，於民國九
    十四年四月十一日駕駛車牌號碼四八九－ＭＷ號營業小客車
    ，自臺中市○○○路○段九八之二一巷口搭載乘客甲○○、
    乙○○（甲○○之子，八十五年七月六日生）、丁○○及丙○○○等人，沿臺中市○○路往公益路方向由北往南行駛，
    嗣於同日十四時許，行經惠中路與大業路口時，理應注意駕
    駛人應遵循號誌燈駕駛，且應注意前、後及兩邊來車狀況，
    隨時採取必要之安全措施，以避免撞擊。而依當時情形，並
    無不能注意之情事，竟於途經上開路口時，疏未注意車前狀
    況，貿然闖紅燈強行通過，適同向車道由賴慧樺所駕駛之車
    牌號碼○七六○－ＨＺ號自用小客車在前停等紅燈，戊○○
    見狀即將方向盤往右打意圖超越，因閃避不及，戊○○所駕
    駛之營業小客車左後照鏡先擦撞賴慧樺所駕駛之自用小客車
    右後照鏡後闖越紅燈進入路口（賴慧樺未受傷），嗣蕭淑玲
    所駕駛車牌號碼七七二八－ＨＰ號自用小客車，沿臺中市○○路往文心路方向自西向東行駛，並在該路口因燈號轉變為
    綠燈而依綠燈直行，戊○○所駕駛之營業小客車因闖紅燈閃
    避不及再撞擊蕭淑玲所駕駛之自用小客車，造成蕭淑玲腰部
    受傷（蕭淑玲傷害部分未據告訴），戊○○所駕駛之營業小
    客車並隨即失控衝撞紅磚人行道，致車內之乘客甲○○、乙○○、丁○○及丙○○○等人因此撞擊，甲○○受有頸部挫
    傷、右肩及雙膝挫傷之傷害；乙○○受有臉部擦挫傷之傷害
    ；丁○○受有頭部外傷併腦震盪、右前額撕裂傷四公分、身
    體多處挫擦傷之傷害；丙○○○則受有右股骨大轉子阻隆間
    骨折及左脛骨近端骨折、頭部外傷合併腦震盪之傷害。戊○○於肇事後，經路人報案，戊○○則留於現場，在未經有偵
    查權之機關或公務員發覺犯罪人之前，主動向到場處理本件
    車禍之臺中市警察局第四分局交通小隊警員盧侯君自首，並
    願接受裁判。
二、案經丁○○、丙○○○、甲○○訴由臺中市警察局第四分局
    報請臺灣臺中地方法院檢察署檢察官，另被害人乙○○之法
    定代理人甲○○並訴由臺中市警察局第四分局報請同署檢察
    官偵查起訴。
    理  由
一、訊據被告戊○○對於前開時、地發生車禍肇事致被害人丁○○、丙○○○、乙○○、甲○○等人受有前揭傷害之事實均
    坦承不諱，並據告訴人甲○○、丁○○於警詢時指訴甚詳，
    復經證人蕭淑玲、賴慧樺於警詢時證述明確，且有道路交通
    事故調查報告表一份、道路交通事故現場圖一份、林新醫院
    診斷證明書四份、戶籍謄本一份及現場照片十五張附卷可稽
    。按駕駛人駕駛汽車，應遵守道路交通標誌、標線、號誌之
    指示；汽車行駛交岔路口，其行進應遵守燈光號誌；汽車行
    駛時駕駛人應注意車前狀況，並隨時採取必要之安全措施，
    道路交通安全規則道路交通安全規則第九十條、第一百零二
    條第一項第一款、第九十四條第三項定有明文。被告駕駛營
    業小客車，駕車自應注意上述道路交通安全規定，且依當時
    天候晴、日間光線充足、路面乾燥無缺陷、道路無障礙物且
    視距良好狀況，有臺中市○○○道路交通事故調查報告表足
    憑，並無不能注意情事，竟疏未注意車前狀況，貿然闖紅燈
    行駛，以致肇事，致被害人丁○○、丙○○○、乙○○、甲○○等人分別受有前開傷害，被告應有過失甚明。而被害人
    丁○○、丙○○○、乙○○、甲○○等人因本次車禍事故分
    別受有前開傷害，亦分別有林新醫院診斷證明書共四份在卷
    足憑，是以被害人丁○○、丙○○○、乙○○、甲○○等人
    分別受有前開傷害與被告之過失行為間有相當之因果關係，
    事證明確，被告過失傷害犯行，堪以認定。
二、被告戊○○為營業小客車之司機，係職業駕駛人，於執行業
    務中開車肇事，致人受有傷害，核其所為，係犯刑法第二百
    八十四條第二項前段之業務過失傷害罪。被告一業務過失行
    為，肇致被害人丁○○、丙○○○、乙○○、甲○○等人受
    有傷害，其一行為處觸犯四個業務過失傷害罪名，係屬想像
    競合犯，應依刑法第五十五條之規定，從一受害較重之業務
    過失傷害罪處斷。又被告於肇事後在未經有偵查權之機關或
    公務員發覺犯罪人之前，主動向處理本件車禍之警員盧侯君
    自首，並願接受裁判，此有臺中市○○○道路交通事故肇事
    人自首情形紀錄表一份可按，核與自首要件相符，應依刑法
    第六十二條前段之規定減輕其刑。爰審酌被告之過失程度、
    所生之危害、肇事後之態度及被害人丁○○、丙○○○、乙○○、甲○○等人所受傷害情形，且被告尚未與被害人達成
    民事和解賠償等一切情狀，量處如主文所示之刑，並諭知易
    科罰金之折算標準。
據上論斷，依刑事訴訟法第二百七十三條之一第一項、第二百九
十九條第一項前段，刑法第二百八十四條第二項前段、第五十五
條、第六十二條前段、第四十一條第一項前段，罰金罰鍰提高標
準條例第一條前段、第二條，判決如主文。
中    華    民    國    95    年    3     月    31    日
                      交通法庭  法  官  戴博誠
上正本證明與原本無異。
如不服本判決，應於送達後十日內向本院提出上訴狀（須附繕本
），上訴於臺灣高等法院臺中分院。
                                書記官  鄭淑英
中    華    民    國    95    年    3     月    31    日
【附錄論罪科刑法條】
刑法第二百八十四條第二項：
從事業務之人，因業務上之過失傷害人者，處一年以下有期徒刑
、拘役或一千元以下罰金，致重傷者，處三年以下有期徒刑、拘
役或二千元以下罰金。


司法院資訊處製作；財團法人民間司法改革基金會備份。
